---
title: "Untitled"
output: html_document
date: "2024-11-25"
---

```{r setup, include=FALSE}
knitr::opts_chunk$set(echo = TRUE)
```

# Lectura de dades

```{r}
dades<-read.csv2("./SOLER CARBALLO, Ă€lex.csv",header=T,stringsAsFactors = TRUE)

```
- Utilitzar residuos deviancia que son els que utilitza R per defecte
- Utilitzar l'estimaciĂ³ de Pearson per al parĂ metre de dispersiĂ³ que Ă©s el que utilitza R per defecte
-  La variable x Ă©s una covariable, perĂ² com que a cada valor de la x hi ha repeticions de la y ,
ocasionalment tambĂ© es pot utilitzar la x com a factor per poder contrastar alguns tests, com el de
Levene o el test de comparar el model que tenim amb el model resultat de afegir-hi x com a factor.
Aquests tests us poden ser Ăºtils per analitzar el comportament dels models del vostre exercici. 

# A. Plantegeu, ajusteu i analitzeu el model Mod1 
Link identitat, distribuciĂ³ Normal
```{r}
mod1<-glm(y ~ log(x), family=gaussian(link="log"),dades)
summary(mod1)
```

## 1) La deviĂ ncia ha donat
```{r}

signif(summary(mod1)$deviance,5)
```

## 2) Escollir opciĂ³ correcte
```{r}
library(car)
dades2<-dades
dades2$xlog<-log(dades2$x)
dades2$x<-as.factor(dades2$x)
dades2$xlog<-as.factor(dades2$xlog)
mod1fac<-glm(y ~ xlog, family=gaussian(link="log"),dades2)
anova(mod1,mod1fac,test="F")
```
Amb els grĂ fics veiem dues coses: la linea no es central al 0 quan comparem predits vs residuos, per tant, el link no es correcte --> model no ajusta bĂ© les dades. TambĂ© veiem com no hi ha homocedasticitat, per tant, la  funciĂ³ de variancia no es correcte, tenim que la variancia residuos no Ă©s lineal sino quadrĂ tica

d) Estem segurs que el model no ajusta bĂ© les dades

## 3) Escolliu l'opciĂ³ correcte
```{r}

leveneTest(resid(mod1fac,type="deviance"), dades2$xlog)
```
Surten que les variancies no son iguals, per tant, variancia no constant

d) Estem segurs que Mod1 no compleix la funciĂ³ de variĂ ncia

# B. Plantegeu, ajusteu i analitzeu el model Mod2
```{r}
mod2<-glm(y ~ x, family=gaussian(link=inverse),dades)
summary(mod2)
X  <- 50:150
pprod <- predict(mod2, data.frame(x=X), type="response")

plot(y ~ x, dades, pch=3,ylim=c(0,max(pprod,dades$y)),
     xlab="dies",ylab="litres/dia",
     main="ProducciĂ³ de llet")
lines(X,pprod,col="red")
abline(h=0,col="gray",lwd=2)
```


## 4) L'estadĂ­stic de dispersiĂ³ ha donat
```{r}
signif(summary(mod2)$dispersion,5)
```

## 5) Escolliu opciĂ³ correcte
```{r}
mod2fac<-glm(y ~ x, family=gaussian(link=inverse),dades2)
anova(mod2,mod2fac,test="F")
plot(mod2)
```
d) Estem segurs que Mod2 no ajusta bĂ© les dades

## 6) Escolliu opciĂ³ correcte
```{r}
leveneTest(resid(mod2fac),dades2$x)
```

d) Estem segur que Mod2 no compleix la funciĂ³ de variancia

# C) Plantegeu, ajusteu i analitzeu el model mod3
```{r}
mod3<-glm(y ~ log(x), family=Gamma(link="log"),dades)
summary(mod3)
plot(mod3)
X  <- 50:150
pprod <- predict(mod3, data.frame(x=X), type="response")

plot(y ~ x, dades, pch=3,ylim=c(0,max(pprod,dades$y)),
     xlab="dies",ylab="litres/dia",
     main="ProducciĂ³ de llet")
lines(X,pprod,col="red")
abline(h=0,col="gray",lwd=2)
```

## 7) L'intercept ha donat
```{r}

signif(summary(mod3)$coef[1,1],5)
```


## 8) Escolliu l'opciĂ³ correcte
```{r}
mod3fac<-glm(y ~ xlog, family=Gamma(link="log"),dades2)
anova(mod3,mod3fac,test="F")
```
a)

## 9) Escolliu l'opciĂ³ correcte
```{r}
leveneTest(resid(mod3fac),dades2$xlog)
```
a)

# D) Plantegeu, ajusteu i analitzeu el model mod4
```{r}
mod4<-glm(y ~ x, family=Gamma(link=inverse),dades)
summary(mod4)
plot(mod4)
```

## 10) L'error estĂ ndard del coeficient de la covariable ha donat
```{r}
signif(summary(mod4)$coef[2,2],5)
```

## 11) Escolliu l'opciĂ³ correcte
```{r}
mod4fac<-glm(y ~ x, family=Gamma(link=inverse),dades2)
anova(mod4,mod4fac,test="F")
```
d)

## 12) Escolliu l'opciĂ³ correcte
```{r}
leveneTest(resid(mod4fac),dades2$x)
```

a)

# E) Plantegeu, ajusteu i analitzeu el model mod5
```{r}
mod5<-glm(y ~ x, family=inverse.gaussian(link=inverse),dades)
summary(mod5)
plot(mod5)
```

## 13) La deviĂ ncia del model nul ha donat
```{r}
signif(summary(mod5)$null.deviance,5)
```
## 14) Escolliu l'opciĂ³ correcte
```{r}
mod5fac<-glm(y ~ x, family=inverse.gaussian(link=inverse),dades2)
anova(mod5,mod5fac,test="F")
```
d)

## 15) Escolliu l'opciĂ³ correcte
```{r}
leveneTest(resid(mod5fac),dades2$x)
```
d)

# F) Compareu els 5 models anteriors

## 16) Quin valor tĂ© la log-versemblanĂ§a mĂ©s alta dels 5 models
```{r}
lk<-c(as.numeric(logLik(mod1)),as.numeric(logLik(mod2)),as.numeric(logLik(mod3)),as.numeric(logLik(mod4)),as.numeric(logLik(mod5)))
lk
signif(max(lk),5) #mod3
```

## 17) En quin model hem obtingut R^2 mĂ©s elevat
```{r}
(summary(mod1)$null.deviance-summary(mod1)$deviance)/summary(mod1)$null.deviance

(summary(mod2)$null.deviance-summary(mod2)$deviance)/summary(mod2)$null.deviance

(summary(mod3)$null.deviance-summary(mod3)$deviance)/summary(mod3)$null.deviance

(summary(mod4)$null.deviance-summary(mod4)$deviance)/summary(mod4)$null.deviance

(summary(mod5)$null.deviance-summary(mod5)$deviance)/summary(mod5)$null.deviance

```

c) Mod3

## 18)
c) Mod3


# G) Amb el model adequat fer calculs necessaris
Pillamos 3

## 19) predictor lineal quan x=136
```{r}
signif(predict(mod3,data.frame(x=136),type="link"),5)
```


## 20) valor predit de y quan x=136
```{r}
signif(predict(mod3,data.frame(x=136),type="response"),5)
```

## 21)
```{r}
signif(exp(4.8665),5)
```

## 22)DUDA
```{r}
prer<-predict(mod3,data.frame(x=136),se.fit=TRUE,type="response")
signif(summary(mod3)$dispersion*prer$fit^2,5) #esto es para individuo concreto
```


## 23)DUDA
```{r}
signif(prer$se.fit^2,5) #este es para todos los individuos
```



## 24)
```{r}
plot(mod3)
sum(abs(rstudent(mod3))>2)
```

